臺灣高等法院臺南分院交通事件裁定　　 96年度交抗字第199號
抗　告　人　甲○○
上列抗告人因違反道路交通管理處罰條例案件，不服臺灣雲林地
方法院中華民國96年10月31日裁定（96年度交聲字第130號），
提起抗告，本院裁定如下：
    主  文
抗告駁回。
    理  由
一、抗告意旨略以：原審法院以抗告人之抗告已逾法定抗告期間
    予以駁回，實因抗告人父年事已高，看不見也聽不見，以至
    不知法院裁定，而逾期提起抗告，請准予撤銷原裁定，更為
    適當裁定云云。
二、原裁定略以：提起抗告，除有特別規定外，應自裁定送達後
    5日內為之，刑事訴訟法第406條定有明文。送達文書，除本
    章有特別規定外，準用民事訴訟法之規定，刑事訴訟法第62
    條亦有明定。又民事訴訟法第137條第1項規定：送達於住、
    居所、事務所或營業所，不獲會晤應受送達人者，得將文書
    付與有辨別事理能力之同居人或受僱人。查本院於96年10月
　　15日所為之96年度交聲字第130號裁定，係於民國96年10月
  　19日送達至抗告人位於「雲林縣崙背鄉五魁村五常21之3號
    」之住所，因不獲會晤應受送達人即抗告人，乃付與與抗告
    人同居之其父林志雄，有送達證書在卷可稽。因林志雄具有
    辨別事理能力，是上開送達，自屬合法。抗告人如對上開裁
    定不服，至遲應於96年10月26日提出（加計在途期間2日）
    ，然抗告人遲至同年10月29日始提起抗告，已逾5日期間，
    顯屬違背法律上之程式，於法不合，應予駁回。
三、經查：
  (一)本件抗告人前於94年12月1日晚間10時32分許，因酒精濃度
    超過規定標準仍駕駛汽車之交通違規行為，經移送機關執行
    吊扣駕駛執照之期間為自96年1月5日起至97年1月4日止，抗
    告人於上開吊扣駕駛執照期間，於96年3月5日下午2時40分
    許，仍駕駛車號3173-NJ號自用小客車行經國道三號北上84
    公里處，而為警舉發，經本件移送機關即交通部公路總局嘉
    義區監理所雲林監理站依道路交通管理處罰條例第21條第1
    項第5款、第4項後段，及同條例第67條第3項規定就異議人
    此次於駕駛執照吊扣期間之違規駕駛行為，裁處「罰鍰
    12000元、吊銷駕駛執照、1年內禁考」之處分，抗告人向原
    審法院聲明異議，原審法院審理後於96年10月15日裁定異議
    駁回；抗告人不服提起抗告，惟因已逾法定抗告期間，原審
    法院遂於96年10月31日為抗告駁回之裁定。是以本件抗告依
    其程序及抗告意旨所述，抗告人係對於原審法院96年10月31
    日之裁定提起抗告，則本院係就此部分為判斷，合先敘明。
  (二)按提起抗告，應自裁定送達後5日內為之，刑事訴訟法第406
    條定有明文；又原審法院認為抗告不合法律上之程式或法律
    上不應准許，或其抗告權已經喪失者，應以裁定駁回之，亦
    為同法第408條第1項前段所明文。本件抗告人係於96年10月
    19日收受原審法院96年10月15日異議駁回裁定之送達，有送
    達證書可稽，則自送達之翌日即96年10月20日起算抗告期間
    5日，經加計在途期間2日，計至96年10月26日其抗告期間業
    已屆滿，且該期間之末日亦非星期日或其他例假日，乃抗告
    人遲至同年10月29日始行提起抗告，有原審法院收文日期章
    可憑，顯已逾法定抗告期間，係屬違背法律上之程式。
  (三)至於抗告人雖以前開情詞置辯。但按抗告人籍設雲林縣崙背
    鄉五魁村五常21之3號，而原審96年10月15日裁定亦係依上
    開抗告人之住所送達，由其【同居人】即抗告人之父林志雄
    收受，此有送達証書附於原審卷足憑，顯見原審已依法將該
    裁定送達抗告人，至於抗告人之父何時交與抗告人，對於原
    裁定送達之效力並無影響，參以前揭移送機關之違反道路交
    通管理事件裁決書，亦係送達抗告人之前揭住所，而由抗告
    人之父林志雄收受，抗告人亦能遵期提起抗告，從而抗告人
    另稱其父無法知悉所收受之文書內容云云，尚無可採，從而
    原審以抗告人抗告逾期，而依上開規定為抗告駁回之裁定，
    本院經核其認事用法，俱無不合，抗告意旨指摘原裁定不當
    ，為無理由，應予駁回。
三、據上論結，應依道路交通案件處理辦理辦法第26條，刑事訴
    訟法第412條，裁定如主文。
中　　華　　民　　國　　96　　年　　12　　月　　5 　　日
                  刑事第四庭    審判長法　官 吳志誠
                                      法　官 陳珍如
                                      法  官 羅心芳
以上正本證明與原本無異。
不得再抗告。
　　　　　　　　　　　　　　　　　　　書記官 蔡振豐
中　　華　　民　　國　　96　　年　　12　　月　　5 　　日
